臺灣屏東地方法院刑事裁定
111年度聲字第479號
聲 請 人
即 被 告    潘伯豪



選任辯護人  紀龍年律師
上列聲請人即被告因違反毒品危害防制條例等案件（111年度訴
字第283號），不服本院受命法官於中華民國111年5月12日所為
之羈押處分，聲請撤銷，本院裁定如下：
    主  文
聲請駁回。
    理  由
一、聲請人即被告潘伯豪聲請意旨略以：
（一）被告對於羈押之具體理由及有關之證據，均未能獲知，辯
      護人於本院移審訊問開接押庭之際均未收到起訴書，對於
      起訴書所載之內容及依據之證據均不知悉，法院亦未將羈
      押被告有關證據之要旨告知被告及其辯護人，並記載於筆
      錄，致被告及辯護人無從有效行使防禦權。
（二）又本件被告在偵查中已供出毒品來源即被告之上手楊清彰
      ，依常理而論，同案被告楊清彰情節較重，然本院對同案
      被告楊清彰以新臺幣1萬元命交保，卻將被告潘伯豪羈押
      禁見，顯非事理之平，有違反比例原則之虞。
（三）又被告對於客觀上有交付毒品予證人楊慶宏、廖契州、陳
      震年等均不爭執，僅係抗辯其係與證人等合資購買毒品，
      並無主觀營利之意圖，並無供詞反覆之情形，於警、偵訊
      時員警及檢察官均僅就被告客觀上有無交付毒品予證人並
      收取金錢乙節訊問被告，並未給予被告太多說明的機會，
      而被告於遭羈押近2個月的期間內，亦未見檢察官提訊被
      告，致被告無從說明，法院未見及此，遽認被告供詞反覆
      並以此為羈押被告之理由，被告實難甘服。
（四）又被告與家人同住，平日幫忙母親送貨，有固定之工作，
      被告並無逃亡之虞，又相關之證人亦已於偵查中具結作證
      ，相關之證物已經檢察官調查完畢，被告已無羈押之原因
      及必要。
（五）又被告長期深受重度憂鬱症所苦，須定期服藥、就醫，且
      被告於偵查中遭羈押之期間，亦因腸胃道出血而戒護就醫
      ，根據醫囑須定期診療，被告於監所中並不能得到妥善之
      醫療，請鈞院審酌羈押乃對人身自由最強烈之干預，應符
      合最後手段性，撤銷羈押被告之決定，或給予被告以具保
      之方式替代羈押云云。
二、按對於審判長、受命法官、受託法官或檢察官所為關於羈押
    之處分有不服者，受處分人得聲請所屬法院撤銷或變更之；
    第1項聲請期間為5日，自為處分之日起算，其為送達者，自
    送達後起算，刑事訴訟法第416條第1項第1款、第3項分別定
    有明文。
三、被告潘伯豪因涉犯毒品危害防制條例第4條第2項之販賣第二
    級毒品、藥事法第83條第1項之轉讓禁藥罪嫌，經臺灣屏東
    地方檢察署檢察官以111年度偵字第3491號、111年度偵字第
    5535號、111年度偵字第5597號提起公訴，並經本院受命法
    官於民國111年5月12日訊問被告後，認被告否認販賣第二級
    毒品犯行，然有證人證述、扣案物品、卷附事證可資佐證，
    足認被告涉犯上開販賣第二級毒品罪嫌，犯罪嫌疑重大。又
    被告所涉犯之毒品危害防制條例第4條第2項販賣第二級毒品
    罪，為最輕本刑5年以上有期徒刑之重罪，法定刑非輕，被
    告將面臨相當之刑度，依一般社會常情，重罪常伴隨逃亡之
    高度可能，因趨吉避凶、脫免罪責乃人之本性，是本案被告
    自具有逃亡之相當或然率存在，且被告於偵查中坦承犯行，
    復於本院訊問時否認犯行，供詞反覆，且被告所述與證人證
    述有所歧異，有事實足認有勾串證人之虞，認有刑事訴訟法
    第101條第1項第2、3款之羈押原因，非予羈押，顯難進行後
    續之審判程序，因認有羈押及禁止接見通信之必要，而當庭
    處分自111年5月12日起予以羈押並禁止接見通信，此有上開
    起訴書、訊問筆錄、本院押票及該押票送達證書各1 份附卷
    可查（本院111年度訴字第283號卷《下稱本案訴卷》第9至15
    、27至45頁），堪認為真實。
四、被告雖以前詞置辯，聲請撤銷羈押處分，惟查：
（一）按被告經法官訊問後，認為犯罪嫌疑重大，有事實足認為
      有湮滅、偽造、變造證據或勾串共犯或證人之虞、所犯為
      死刑、無期徒刑或最輕本刑為五年以上有期徒刑之罪，有
      相當理由認為有逃亡、湮滅、偽造、變造證據或勾串共犯
      或證人之虞，非予羈押，顯難進行追訴、審判或執行者，
      得羈押之，刑事訴訟法第101條第1項第2款、第3款定有明
      文。次按刑事被告經訊問後，於必要時得羈押之，所謂必
      要與否，自應按照訴訟進行程度，及其他一切情事，由法
      院斟酌認定。
（二）且被告於警詢及偵查中均已坦承檢察官起訴之犯罪事實（
      見111年度偵字第3491號卷第95頁、屏東縣政府警察局屏
      東分局屏警分偵字第11131865800號卷第8至12頁），並有
      扣案證物、證人指證、卷內事證可佐，足認被告上揭犯罪
      嫌疑重大。
（三）又被告於本院移審訊問時改口否認販賣第二級毒品之犯行
      ，明顯與證人之證述歧異，並與被告自己於警、偵訊時之
      自白相悖，且被告所涉犯之販賣第二級毒品罪係最輕本刑
      7年以上之罪，法定刑非輕，所涉犯之販賣第二級毒品罪
      數計有7次，則依我國數罪併罰之規定，若成罪的話將來
      之刑期顯非短，而依一般社會常情，重罪常伴有逃亡之高
      度可能，此係趨吉避凶、脫免刑責之基本人性，足認被告
      確有勾串證人及逃亡之虞，而有羈押之原因，且本案尚未
      審結，故此前述羈押原因迄今仍未消滅，無法以具保、責
      付或其他方式替代；復權衡國家刑事司法之有效行使，本
      件尚難以具保、責付、限制住居等其他方式替代羈押之執
      行，而有羈押之必要。至辯護人於被告起訴移審訊問時已
      然在場，有本院訊問筆錄辯護人親自簽名在卷可稽（見本
      案訴卷第30頁），且被告亦有收受檢察官起訴書，為被告
      所自承（見本案訴卷第27頁），則辯護人當時既陪訊在側
      倘若無起訴書大可當庭逕向本院受命法官或書記官索取，
      其竟捨此不為卻於事後指摘法院未給起訴書因而對於起訴
      書所載之內容及依據之證據均不知悉云云，顯係故意或重
      大過失而有違反禁反言及誠信原則之未當，然此非屬本院
      考量是否有羈押原因及必要之因素，爰不予審酌。又羈押
      之被告若有就醫需求，可於看守所內就醫，若有必要亦得
      護送至醫療機構醫治，況被告亦曾因腸胃道出血，經看守
      所陳報本院核准護送醫療機構，有本院111年度偵聲字第6
      5號卷宗及裁定可佐，是本件羈押處分並無礙於被告就醫
      之權利，併此敘明。
（四）綜觀上情，本院受命法官認被告犯罪嫌疑重大，有上開羈
      押原因，且有羈押之必要，而處分予以羈押，經核並無違
      誤，爰駁回其聲請。
據上論斷，應依刑事訴訟法第416條第4項、第412條，裁定如主
文。
中　　華　　民　　國　　111 　年　　6 　　月　　16　　日
                  刑事第二庭審判長法  官  莊鎮遠
                                  法  官  吳昭億
                                  法  官  陳茂亭
以上正本證明與原本無異。
不得抗告。
中　　華　　民　　國　　111 　年　　6 　　月　　20　　日
                                  書記官  李宛蓁